【裁判字號】    98,交上訴,35
【裁判日期】    980326
【裁判案由】    過失致死
【裁判全文】
臺灣高等法院刑事判決                98年度交上訴字第35號
上  訴  人    臺灣桃園地方法院檢察署檢察官
被      告    甲○○
選任辯護人    宋英華律師
上列上訴人因被告過失致死案件，不服臺灣桃園地方法院九十六
年度交訴字第九五號，中華民國九十八年二月十二日第一審判決
（起訴案號：臺灣桃園地方法院檢察署九十六年度偵字第一六四
四四號），提起上訴，本院判決如下：
    主  文
上訴駁回。
    理  由
一、依刑事訴訟法第三百五十條、第三百六十一條、第三百六十
    二條、第三百六十七條規定，不服地方法院之第一審判決而
    上訴者，須提出上訴書狀，並應敘述具體理由，為上訴必備
    之程式；其所提出之書狀未敘述上訴理由，或僅曾以言詞陳
    述上訴理由者，均應於上訴期間屆滿後二十日內補提理由書
    於第一審法院。第一審法院經形式審查，認逾期未補提上訴
    理由者，應定期間先命補正；逾期未補正者，為上訴不合法
    律上之程式，應以裁定駁回。倘已提出上訴理由，但所提非
    屬具體理由者，則由第二審法院以上訴不合法律上之程式，
    判決駁回。而所謂具體理由，必係依據卷內既有訴訟資料或
    提出新事證，指摘或表明第一審判決有何採證認事、用法或
    量刑等足以影響判決本旨之不當或違法，而構成應予撤銷之
    具體事由，始克當之（例如：依憑證據法則具體指出所採證
    據何以不具證據能力，或依憑卷證資料，明確指出所為證據
    證明力之判斷如何違背經驗、論理法則）；倘僅泛言原判決
    認定事實錯誤、違背法令、量刑失之過重或輕縱，而未依上
    揭意旨指出具體事由，即與第二審上訴制度旨在請求第二審
    法院撤銷、變更第一審不當或違法之判決，以實現個案救濟
    之立法目的不合（最高法院九十七年度台上字第八九二號判
    決參照）。又所謂上訴書狀應敘述具體理由，係指上訴書狀
    本身應敘述上訴理由，無得引用或檢附其他文書代替之規定
    ，如檢察官提起上訴，僅引用告訴人之請求意旨，而未具體
    指摘原判決如何違背法令及該書狀內容如何尚非顯無理由，
    難謂該上訴書狀已為具體理由。
二、本件公訴人上訴書之上訴理由僅載：本檢察官於收受判決正
    本前，茲據告訴人具狀請求上訴，略以：被告自車禍發生後
    ，從未承認有過失，一副事不關己態度，且一再飾詞狡辯，
    浪費司法資源，亦未向被害人家屬道歉及達成賠償和解，原
    審輕判有期徒刑一年，減為六月，顯有量刑過輕之嫌。因之
    請求本檢察官上訴，經核尚非顯無理由等語。乃公訴人上訴
    書狀未敘述上訴理由，僅引用告訴人請求上訴意旨，既未具
    體指摘原判決如何違背法令，而構成應予撤銷之具體事由，
    揆諸前揭規定說明，其上訴程式已屬不合，且無須命補正，
    乃不經言詞辯論，逕予駁回。
三、據上論斷，應依刑事訴訟法第三百六十七條前段、第三百七
    十二條，判決如主文。
中    華    民    國   九十八   年   三   月   廿六   日
                  刑事第四庭審判長法  官  陳筱珮
                                  法  官  周煙平
                                  法  官  陳玉雲
以上正本證明與原本無異。
如不服本判決，應於收受送達後10日內向本院提出上訴書狀，其
未敘述上訴之理由者並得於提起上訴後10日內向本院補提理由書
（均須按他造當事人之人數附繕本）「切勿逕送上級法院」。
                                  書記官  陳思云
中    華    民    國    98    年    3     月    27    日


司法院資訊處製作；財團法人民間司法改革基金會備份。
